# 售后租回交易中售价与资产账面价值的差额的会计处理

提问人：小盆友 时间：2016-08-28 00:17:05
《企业会计准则讲解 2010 》p355页中有如下表述： 售后租回交易中售价与资产账面价值的差额应通过“递延收益-----未实现售后租回损益（融资租赁）”科目进行核算，分摊时，按既定比例减少未实现售后租回损益，同时应增加或者减少折旧费用。
按照上述会计处理原则，如果说售后租回交易中售价小于资产账面价值，那贷方“递延收益-----未实现售后租回损益（融资租赁）”余额就为负数，若在资产负债表日未分配完，则在财务报表附注披露的时候就可能一个负值。这个时候是披露为负值呢还是对其进行重分类？如果重分类，可以重分类至什么科目？

回答人：chenyiwei
首先，建议对售后回租构成融资租赁的交易直接按资产抵押借款进行会计处理，这样就不会产生你说的问题；其次，如果采用讲解中所述方法，递延收益出现负数余额的，则该余额应并入固定资产原值列示。